臺灣高等法院民事裁定
111年度重上字第580號
上  訴  人  黃凱琳  

            黃宇君  

共      同
訴訟代理人  游開雄律師
上  訴  人  陶方廷  
被  上訴人  黃韻頻  
訴訟代理人  林哲健律師
            張宏暐律師

上開上訴人因與被上訴人間請求履行贈與契約事件，不服臺灣臺
北地方法院110年度重訴字第448號第一審判決，提起上訴，本院
裁定如下：
    主  文
上訴人之第二審上訴利益價額核定為新臺幣壹仟捌佰參拾萬玖仟
零壹拾參元。
上訴人應於收受本裁定正本送達後七日內連帶補繳第二審裁判費
新臺幣玖萬零陸佰捌拾肆元。逾期未補正，即駁回其上訴。
    理  由
一、本件被上訴人以兩造之被繼承人徐金玉生前於民國104年12
    月10日，將其所有一銘科技工業股份有限公司（下稱一銘科
    技）股份68萬1,000股、一名工業股份有限公司（下稱一名
    工業）股份1萬股、一銘投資股份有限公司（下稱一銘投資
    ）股份36萬2,500股贈與伊，其中一銘投資股份已經徐金玉
    轉讓並登記完竣，惟上訴人黃凱琳、黃宇君否認，嗣徐金玉
    於105年3月23日死亡，其全體繼承人為兩造，爰起訴請求：
    ㈠上訴人黃凱琳、黃宇君及原審共同被告陶方廷（下合稱黃
    凱琳等3人）應連帶將一銘科技股份68萬1,000股、一名工業
    股份1萬股之股權轉讓予被上訴人，並將實體發行股票背書
    轉讓交付予被上訴人。㈡⒈先位聲明：確認徐金玉轉讓一銘投
    資股份36萬2,500股予被上訴人之法律行為有效。⒉備位聲明
    ：黃凱琳等3人應連帶將一銘投資股份36萬2,500股之股權轉
    讓予被上訴人，並將實體發行股票背書轉讓交付予被上訴人
    。㈢就上開㈠、㈡⒉之請求，願供擔保請准宣告假執行。原審依
    被上訴人上開㈠及㈡⒈先位聲明為其勝訴之判決，上訴人黃凱
    琳、黃宇君對原判決不服，提起上訴，除上訴效力應及於被
    上訴人備位之訴（即上開㈡⒉之請求），該備位之訴亦生移審
    之效力外，其訴訟標的對於共同訴訟之徐金玉全體繼承人亦
    必須合一確定，是雖僅黃凱琳、黃宇君對於原判決提起上訴
    ，依民事訴訟法第56條第1項第1款規定，其上訴之效力及於
    同造未提起上訴之陶方廷，爰併列陶方廷為上訴人（上3人
    下單獨逕稱姓名，合稱上訴人），合先敘明。
二、按對於財產權之訴訟，提起第二審上訴，應依民事訴訟法第
    77條之16規定，繳納裁判費，此為法定必要程式。又上訴不
    合法者，但其情形可以補正者，審判長應定期間先命補正。
    民事訴訟法第444條第1項定有明文。次按訴訟標的之價額，
    由法院核定。核定訴訟標的之價額，以起訴時之交易價額為
    準；無交易價額者，以原告就訴訟標的所有之利益為準。法
    院因核定訴訟標的之價額，得依職權調查證據。以一訴主張
    數項標的者，其價額合併計算之。但所主張之數項標的互相
    競合或應為選擇者，其訴訟標的價額，應依其中價額最高者
    定之。同法第77條之1第1項至第3項、第77條之2第1項分別
    定有明文。再計算上訴人之上訴利益，準用同法第77條之1
    關於計算訴訟標的價額規定，應以上訴人因上訴所得受之客
    觀利益為準。另所謂交易價額乃客觀價值之一種，與當事人
    關於訴訟標的之利益，專由當事人主觀認知之主觀價值不同
    ，故以有價證券之給付請求權為訴訟標的時，如為上市、上
    櫃或興櫃公司股票，應以起訴當天或前一天之收盤價為準，
    如非上市、上櫃或興櫃公司股票，則應以起訴時發行公司之
    淨值計算其時價（最高法院107年度台簡抗字第48號裁定、1
    06年度台抗字第372號裁定參照）。
三、經查上訴人不服原判決，提起第二審上訴，依上開說明，關
    於第二審上訴利益價額之計算，自應以被上訴人起訴時一銘
    科技、一名工業、一銘投資（下合稱系爭3家公司）之公司
    淨值計算上開股份之時價，且被上訴人就一銘投資股份之先
    、備位請求之時價，應依民事訴訟法第77條之2第1項但書規
    定，依其中價額最高者定之，再與所請求之一銘科技、一名
    工業股份之時價合併計算價額。又被上訴人係於110年3月29
    日向原審法院提起本件訴訟（見原審店司調字卷第5頁），
    參以依系爭3家公司之109年12月31日資產負債表所示（見本
    院卷第77、79、81頁），系爭3家公司股東權益即淨值分別
    為新臺幣（下同）7,600萬6,598元（一銘科技）、4,559萬8
    447元（一名工業）、6,342萬7,824元（一銘投資），已發
    行總數分別為600萬股（一銘科技）、26萬股（一名工業）
    、290萬股（一銘投資）（見原審店司調字卷第29、33、37
    頁），以此計算被上訴人上開起訴㈠、㈡請求轉讓交付、確認
    轉讓行為有效之一銘科技股份68萬1,000股、一名工業股份1
    萬股及一銘投資股份36萬2,500股之股份，於被上訴人起訴
    時交易價值依序為862萬6,749元（計算式：7,600萬6,598元
    ×68萬1,000股/600萬股=862萬6,748.873元，元以下四捨五
    入，下同）、175萬3,786元（計算式：4,559萬8,447元×1萬
    股/26萬股=175萬3,786.423…元）、792萬8,478元（計算式
    ：6,342萬7,824元×36萬2,500股/290萬股=792萬8,478元，
    先、備位請求均同）。是上訴人第二審上訴利益價額核定應
    為1,830萬9,013元（計算式：862萬6,749元+175萬3,786元+
    792萬8,478元=1,830萬9,013元），應徵第二審裁判費25萬9
    ,692元，黃凱琳、黃宇君已繳16萬9,008元（見本院卷第15
    頁），上訴人尚應補繳第二審裁判費9萬0,684元（計算式：
    25萬9,692元-16萬9,008元=9萬0,684元），茲限上訴人於收
    受本裁定正本之日起7日內，向本院如數連帶補繳，逾期即
    駁回其上訴。
四、爰裁定如主文。
中　　華　　民　　國　　111 　年　　8 　　月　　19　　日
                  民事第十五庭  
                      審判長法  官  陳慧萍
                            法  官  沈佳宜
                            法  官  陳杰正
正本係照原本作成。
核定訴訟標的價額部分，如不服裁定得於收受送達後10日內向本
院提出抗告狀，並繳納抗告費新臺幣1千元。
命補繳裁判費部分不得抗告。
中　　華　　民　　國　　111 　年　　8 　　月　　22　　日

  　　　　　　　　　　　　　書記官  任正人